# 陈老师-关于合并抵消的问题

提问人：cpactaciaacca 时间：2019-02-11 16:38:50
陈老师，新年快乐！母公司工程项目是按照成本/预算总成本与验收单进度孰低进行确认，截止 2018 年 12 月 31 日，按照成本/预算总成本进度为90%，验收进度为 70%，按照验收进度 70% 确认收入。 2018 年 10-12 月下属子公司为母公司该工程项目提供服务，确认收入 1000 万元，请问陈老师：合并抵消是借营业收入 1000 万元，贷营业成本 1000 万元吗？

回答人：chenyiwei
首先，母子公司之间的收入和成本肯定必须 100% 抵销。
其次，在合并报表层面，应将母子公司作为一个整体，首先调整母公司层面的合同成本预算（从中减去分包给子公司的价款中包含的子公司毛利），同时调整合并报表层面的实际成本金额（母公司和子公司就此项工程各自实际发生的成本之和，也可以理解为母公司的累计工程成本减去其中归属于子公司的毛利额），重新计算合并报表层面的完工进度，据此对合并报表层面的收入、成本计量金额进行调整。